臺灣橋頭地方法院民事裁定
111年度小上字第53號
上訴人  即
被      告  戴傑安  
被上訴人即
原      告  富邦產物保險股份有限公司

法定代理人  賴榮崇  


上列當事人間請求侵權行為損害賠償（交通）事件，上訴人對於
中華民國111年9月1日本院橋頭簡易庭111年度橋小字第847號第
一審判決提起上訴，本院裁定如下：
    主  文
上訴駁回。
第二審訴訟費用新臺幣壹仟伍佰元由上訴人負擔。
    理  由
一、對於小額程序之第一審裁判之上訴或抗告，非以其違背法令
    為理由，不得為之；上訴狀內應記載上訴理由，表明：一、
    原判決所違背之法令及其具體內容。二、依訴訟資料可認為
    原判決有違背法令之具體事實，民事訴訟法第436條之24第2
    項、第436條之25分別定有明文。又所謂判決違背法令，乃
    指判決不適用法規或適用不當，為同法第468條所明定，依
    民事訴訟法第436條之32第2項規定，此亦為小額事件之上訴
    程序所準用。而以判決有不適用法規或適用不當為上訴理由
    時，其上訴狀或理由書應有具體之指摘，並揭示該法規之條
    項或內容，若係成文法以外之法則，應揭示該法則之旨趣，
    倘為司法院解釋或最高法院大法庭之裁判，則應揭示該判解
    之字號或其內容，如依民事訴訟法第469條所列第1款至第5
    款理由提起上訴時（同條第6款未準用，參照民事訴訟法第4
    36條之32第2項規定），其上訴狀或理由書應揭示合於該條
    款之事實，上訴理由狀如未依此項方法表明者，即難認為已
    對原判決之違背法令有具體之揭示，其上訴自難認為合法（
    最高法院100年度臺上字第1419號號裁定意旨參照）。又上
    訴不合法者，第二審法院應依民事訴訟法第436條之32第2項
    準用第444條第1項規定，以裁定駁回之。
二、被上訴人主張上訴人於民國110年4月4日16時許，騎乘車牌號碼000-000號普通重型機車，行駛至高雄市○○區○○路00號前時，因駕駛不慎而碰撞被上訴人承保、訴外人陳○○所有之車牌號碼000-0000號自用小客車致之受損，被上訴人業已賠付維修費用新臺幣（下同）93,409元（含零件58,193元、工資35,216元），並提出道路交通事故當事人登記聯單、理賠申請書、道路交通事故初步分析研判表、乙車行照、估價單、照片、統一發票為證（橋簡卷第13至22頁），而依侵權行為法律關係及保險法第53條規定，請求上訴人給付93,409元及自起訴狀繕本送達翌日起至清償日止，按週年利率百分之五計算之利息。原審經審理結果，認被上訴人之請求於44,915元，及自111年6月1日起至清償日止，按週年利率百分之5計算之利息之範圍內為有理由，而判決上訴人部分勝訴，並依職權諭知訴訟費用1,000元由兩造各負擔2分之1，及得假執行。
三、上訴意旨略以：上訴人願負損害賠償責任，但被上訴人提出
    之折舊、維修、工資等費用與本件事故不符，且被上訴人經
    濟狀況不好，請准上訴人分期繳納等語。聲明：被上訴人之
    訴駁回。
四、經查，上訴人之上訴意旨並未具體指明原判決有何不適用法
    規或適用法規不當，或有民事訴訟法第469條第1款至第5款
    所稱當然違背法令之情事，及符合該條款要件之具體事實，
    亦未能提出原審判決理由是否違反現行法律規定或其他法則
    之明確依據，故揆諸前揭說明，上訴人之上訴為不合法，應
    予駁回。　　
五、訴訟費用負擔之依據：民事訴訟法第95條、第78條。　　　
中　　華　　民　　國　　111 　年　　11　　月　　17　　日
          　　　　民事第三庭  審判長法  官  朱玲瑤
　　　　　　　　　                  法  官  王碩禧
　　　　　　　　　                  法  官  呂明龍
以上正本係照原本作成。
本裁定不得抗告。
中　　華　　民　　國　　111 　年　　11　　月　　17　　日
     　　　　　　　　　　　　書　記　官  洪嘉鴻